【裁判字號】    97,易,3341
【裁判日期】    980226
【裁判案由】    贓物
【裁判全文】
臺灣板橋地方法院刑事判決              97年度易字第3341號
公  訴  人  臺灣板橋地方法院檢察署檢察官
被      告  丙○○
                    （另案於臺灣臺北監獄臺北分監執行中）
上列被告因贓物案件，經檢察官提起公訴（97年度偵字第24084
號），本院判決如下：
    主  文
丙○○故買贓物，累犯，處拘役伍拾日，如易科罰金，以新臺幣
壹仟元折算壹日；減為拘役貳拾伍日，如易科罰金，以新臺幣壹
仟元折算壹日。
    事  實
一、丙○○（綽號「坤哥」）前因違反毒品危害防制條例、槍砲
    彈藥刀械管制條例等案件，經臺灣新竹地方法院以94年訴字
    第621 號判處有期徒刑10月、5 月、4 月，應執行有期徒刑
    1 年7 月確定，已於民國96年1 月31日縮刑期滿執行完畢。
    仍不知悔改，明知友人甲○○（其所涉牙保贓物部分，另由
    臺灣新竹地方法院審理中）所牙保之分離式冷氣1 組，係屬
    來路不明之贓物（該分離式冷氣係丁○○於96年3 月28日在
    新竹縣芎林鄉與新埔鎮交界處山區之某電信公司基地台行竊
    而得，丁○○所涉竊盜部分，前經臺灣新竹地方法院以97年
    度易字第611 號判刑確定），竟基於故買贓物之犯意，於96
    年3 月底或同年4 月初之某時，在其位於新竹縣芎林鄉○○
    路○ 段582 巷16號前，以新臺幣（下同）3 千元之價格，向
    甲○○故買上開分離式冷氣1 組。經警循線追查，始悉上情
    。
二、案經新竹縣警察局竹東分局報請臺灣新竹地方法院檢察署呈
    請臺灣高等法院檢察署檢察長令轉臺灣板橋地方法院檢察署
    檢察官偵查起訴。
    理  由
壹、程序部分：
一、按案件由犯罪地或被告之住所、居所或所在地之法院管轄，
    刑事訴訟法第5 條第1 項定有明文。查被告因另案自97年9
    月25日起入本院轄區之臺灣臺北監獄臺北分監執行迄今，此
    觀臺灣高等法院被告前案紀錄表所載甚明。而檢察官係於97
    年11月6 日提起本件公訴，有臺灣板橋地方法院檢察署檢送
    案卷資料函上所蓋之本院收狀戳章可憑，故於起訴時，被告
    之所在地既在本院轄區，本院自有管轄權，合先敘明。
二、按被告以外之人於審判外之陳述，雖不符刑事訴訟法第159
    條之1 至之4 之規定，而經當事人於審判程序同意作為證據
    ，法院審酌該言詞陳述或書面陳述作成時之情況，認為適當
    者，亦得為證據；當事人、代理人或辯護人於法院調查證據
    時，知有第159 條第1 項不得為證據之情形，而未於言詞辯
    論終結前聲明異議者，視為有前項之同意，刑事訴訟法第15
    9 條之5 定有明文。查本件被告、檢察官於本院準備程序中
    均未就其他證據資料之證據能力提出爭執，且迄於言詞辯論
    終結前，亦未就本院所調查之其他證據資料主張有刑事訴訟
    法第159 條第1 項不得為證據之情形，應認均已同意其他證
    據資料得作為本案之證據。從而，下述證據資料，縱有屬傳
    聞證據，且不符刑事訴訟法第159 條之1 至之4 規定之情形
    ，業經本院審酌各該證據資料作成時之一切客觀情況，認均
    無不適當情事，而有證據能力。
貳、實體部份
一、訊據被告丙○○於本院最後審理時固坦承有向甲○○買上開
    分離式冷氣1 組無訛（見本院卷第96、97頁），惟仍矢口否
    認有故買贓物犯行。辯稱：甲○○當時沒有說該分離式冷氣
    是偷來的，只說是朋友急著賣，要賣3 千元，伊不知道該物
    係屬來路不明之贓物云云。惟查：
  (一)上揭事實，業據證人甲○○於警詢及檢察官偵訊時指證明確
    （見97年度偵字第3406號卷第15至19頁、第93及94頁），且
    有證人丁○○於警詢及本院審理時、證人即當時詢問甲○○
    之警員乙○○於本院審理時、證人即亞太電信股份有限公司
    人員胡向正、證人即戊○○○股份有限公司人員己○○於警
    詢及偵訊時之證述可參，此外並有新竹縣警察局竹東分局現
    場採證照片6 幀、橫山分局97年9 月22日竹縣橫警偵字第09
    78002205號函附之職務報告1 份附卷可稽。雖證人甲○○嗣
    於97年8 月29日檢察官偵訊時改口證稱：我在警局指證的丙○○不是在庭被告云云（見97年度偵字第24084 號卷第6 、
    7 頁）；於本院審理時證稱：我只見過「坤哥」1 、2 次，
    不認識他，是警察叫我幫他指認是丙○○，警察拿的口卡照
    片不是「坤哥」云云（見本院卷第74頁），全盤否認有牙保
    被告向丁○○買上開分離式冷氣1 組之事實；惟被告既已坦
    承當時透過介紹向丁○○購買分離式冷氣者，確係被告本人
    無誤，顯見甲○○上揭證述係出於迴護被告所為之虛偽證詞
    ，委不足採。而甲○○於具結後，故為虛偽證述，所涉偽證
    罪責應由檢察官另行依法偵辦，附此敘明。
  (二)被告雖以前詞置辯；惟依證人乙○○所述：……甲○○說冷
    氣是丁○○偷的，還說偷到的冷氣有委託他賣給綽號「坤哥
    」的人，因為被告在竹東、芎林地區有很多犯罪前科，跟甲○○、丁○○是一掛的，所以才提示被告的照片給甲○○看
    等語（見本院卷第95頁），堪認被告與甲○○等人並非完全
    不識，應知甲○○等人不乏財產犯罪前科，則其對於甲○○
    牙保、丁○○出賣之物可能係屬來路不明之贓物乙節，衡情
    豈有不加懷疑之理？參以被告係以顯不合理之3 千元價格買
    入，且迭於警詢、偵訊及本院審理之初，均狡賴有向丁○○
    買分離式冷氣，俟本院傳訊調查相關證人之後，最後始坦承
    有向丁○○買入上開分離式冷氣1 組之客觀事實，益徵被告
    自始即明知該分離式冷氣係屬來路不明之贓物而故買之，而
    因恐受法律訴究，始一再謊稱沒收買入云云。否則，倘被告
    主觀上確無贓物認識，何以先前均不敢承認有買入？所辯洵
    屬畏罪卸詞之詞，殊不足取。綜上所述，本件事證明確，被
    告犯行堪予認定，應予依法論科。
二、核被告所為，係犯刑法第349 條第2 項之故買贓物罪。被告
    曾受如上揭事實欄所述之有期徒刑執行完畢，此有臺灣高等
    法院被告前案紀錄表可稽，其於有期徒刑執行完畢後5 年內
    ，故意再犯本件有期徒刑以上之罪，為累犯，應依刑法第47
    條第1 項規定加重其刑。爰審酌被告故買贓物之犯行助長竊
    盜歪風，致使贓物追索困難，應予非難，兼衡其犯罪之動機
    、目的、手段、所得不法利益及犯後飾詞狡辯、未見悔意等
    一切情狀，量處如主文所示之刑，並諭知如易科罰金之折算
    標準，以示懲儆。末查，本件被告犯罪之時間，係在96年3
    月底或同年4 月初，應認係於96年4 月24日以前，合於中華
    民國九十六年罪犯減刑條例所定之減刑條件，爰依該條例規
    定減刑其宣告刑二分之一，並諭知如易科罰金之折算標準。
據上論斷，應依刑事訴訟法第299 條第1 項前段，刑法第349 條
第2 項、第47條第1 項、第41條第1 項前段，刑法施行法第1 條
之1 第1 項、第2 項前段，中華民國九十六年罪犯減刑條例第2
條第1 項第3 款、第7 條、第9 條，判如主文。
本案經檢察官謝岳龍到庭執行職務。
中    華    民    國    98    年    2     月    26    日
                  刑事第十二庭  審判長法  官  陳鴻清
                                      法  官  劉安榕
                                      法  官  朱嘉川
以上正本證明與原本無異。
如不服本判決應於收受送達後10日內向本院提出上訴書狀，並應
敘述具體理由；其未敘述上訴理由者，應於上訴期間屆滿後20日
內向本院補提理由書（均須按他造當事人之人數附繕本）「切勿
逕送上級法院」。
                                      書記官  陳聖儒
中    華    民    國    98    年    3     月    2     日
附錄本案論罪科刑法條全文：
中華民國刑法第349條
收受贓物者，處 3 年以下有期徒刑、拘役或 5 百元以下罰金。
搬運、寄藏、故買贓物或為牙保者，處5 年以下有期徒刑、拘役
或科或併科1 千元以下罰金。
因贓物變得之財物，以贓物論。


司法院資訊處製作；財團法人民間司法改革基金會備份。
